hr-HR: Vrsta dragog kamenja: Abalone; Ahat; Aleksandrit; Amazonit; Jantar; Ametist; Amolit; Apatit; Akvamarin; Aventurin; Beril; Krvavi kamen; Karneol; Kalcedon; Krizokola; Krizopras; Citrin; Koralj; Kubični cirkonij; Dijamant; Dijaspor; Diopsid; Smaragd; Fluorit; Granat; Zlatni kamen; Hematit; Howlit; Iolit; Žad; Jadeit; Jaspis; Mlazni; Kuncit; Kijanit; Labradorit; Lapis Lazuli; Larimar; Malahit; Markazit; Moisanit; Moldavit; Mjesečev kamen; Morganit; Sedef; Nefrit; Opsidijan; Oniks; Opal; Opalit; Ušivanje perli; Peridot; Prehnit; Kvarc; Rodokrozit; Rodonit; Rozenkvarc; Rutilovani kvarc; Safir; Shell; Dimni kvarc; Sodalit; Spinel; Sunčev kamen; Tanzanit; Tigrovo oko; Topaz; Turmalin; Tirkiz; Unakit; Variscit; Cirkon; Ostalo
en: Gemstone type: Abalone; Agate; Alexandrite; Amazonite; Amber; Amethyst; Ammolite; Apatite; Aquamarine; Aventurine; Beryl; Bloodstone; Carnelian; Chalcedony; Chrysocolla; Chrysoprase; Citrine; Coral; Cubic zirconia; Diamond; Diaspore; Diopside; Emerald; Fluorite; Garnet; Goldstone; Hematite; Howlite; Iolite; Jade; Jadeite; Jasper; Jet; Kunzite; Kyanite; Labradorite; Lapis lazuli; Larimar; Malachite; Marcasite; Moissanite; Moldavite; Moonstone; Morganite; Mother of pearl; Nephrite; Obsidian; Onyx; Opal; Opalite; Pearl; Peridot; Prehnite; Quartz; Rhodochrosite; Rhodonite; Rose quartz; Rutilated quartz; Sapphire; Shell; Smoky quartz; Sodalite; Spinel; Sunstone; Tanzanite; Tiger's eye; Topaz; Tourmaline; Turquoise; Unakite; Variscite; Zircon; Other
it: Tipo di pietra preziosa: Abalone; Agata; Alessandrite; Amazzonite; Ambra; Ametista; Ammolite; Apatite; Acquamarina; Avventurina; Berillo; Eliotropio; Corniola; Calcedonio; Crisocolla; Crisoprasio; Citrino; Corallo; Zirconia cubica; Diamante; Diasporo; Diopside; Smeraldo; Fluorite; Granato; Goldstone; Ematite; Howlite; Iolite; Giada; Giadeite; Diaspro; A getto; Kunzite; Cianite; Labradorite; Lapislazzuli; Larimar; Malachite; Marcasite; Moissanite; Moldavite; Pietra di luna; Morganite; Madreperla; Nefrite; Ossidiana; Onice; Opale; Opalite; Perlato; Peridoto; Prehnite; Quarzo; Rodocrosite; Rodonite; Quarzo rosa; Quarzo rutilato; Zaffiro; Conchiglia; Quarzo fumé; Sodalite; Spinello; Pietra del sole; Tanzanite; Occhio di tigre; Topazio; Tormalina; Turchese; Unakite; Variscite; Zircone; Altro
sk-SK: Typ drahokamu: Perleť; Achát; Alexandrit; Amazonit; Jantár; Ametyst; Ammolit; Apatit; Akvamarín; Aventurín; Beryl; Krvavec; Karneol; Chalcedón; Chryzokola; Chryzopras; Citrín; Koralový; Kubická zirkónia; Diamant; Diaspor; Diopsid; Smaragd; Fluorit; Granátový; Zlatý kameň; Hematit; Howlit; Iolit; Nefrit; Jadeit; Jaspis; Tryskový; Kunzit; Kyanit; Labradorit; Lapis lazuli; Larimar; Malachit; Markazit; Moissanit; Moldavit; Mesačný kameň; Morganit; Perleť; Nefrit; Obsidián; Onyx; Opál; Opalit; Perlový; Peridot; Prehnit; Kremeň; Rodochrozit; Rodonit; Ružový kremeň; Rutilový kremeň; Zafír; Shell; Dymový kremeň; Sodalit; Spinel; Slnečný kameň; Tanzanit; Tigrie oko; Topás; Turmalín; Tyrkysový; Unakit; Variscit; Zirkón; Iné
da: Ædelstenstype: Abalone; Agat; Alexandrit; Amazonit; Rav; Ametyst; Ammolit; Apatit; Akvamarin; Aventurin; Beryl; Blodsten; Karneol; Kalcedon; Chrysokolla; Chrysopras; Citrin; Koral; Cubic zirconia; Diamant; Diaspor; Diopsid; Smaragd; Fluorit; Granat; Guldsten; Hæmatit; Howlit; Iolit; Jade; Jadeit; Jasper; Jet; Kunzit; Kyanit; Labradorit; Lapis lazuli; Larimar; Malakit; Markasit; Moissanit; Moldavit; Månesten; Morganit; Perlemor; Nefrit; Obsidian; Onyx; Opal; Opalit; Perle; Peridot; Prehnit; Kvarts; Rhodokrosit; Rhodonit; Rosenkvarts; Rutilkvarts; Safir; Skal; Røgkvarts; Sodalit; Spinel; Solsten; Tanzanit; Tigerøje; Topas; Turmalin; Turkis; Unakit; Variscit; Zirkon; Andet
cs: Typ drahokamu: Paua; Achát; Alexandrit; Amazonit; Jantar; Ametyst; Ammolit; Apatit; Akvamarín; Aventurín; Beryl; Heliotrop; Karneol; Chalcedon; Chryzokola; Chryzopras; Citrín; Korálová; Kubická zirkonie; Diamantová; Diaspor; Diopsid; Smaragd; Fluorit; Granát; Zlatý kámen; Hematit; Howlit; Iolit; Nefrit; Jadeit; Jaspis; Proudové; Kunzit; Kyanit; Labradorit; Lazurit; Larimar; Malachit; Markazit; Moissanit; Vltavín; Měsíční kámen; Morganit; Perleť; Nefrit; Obsidián; Onyx; Opálová; Opalit; Perleť; Olivín; Prehnit; Křemen; Rodochrozit; Rodonit; Růženín; Rutilový křemen; Safír; Skořápky; Kouřový křemen; Sodalit; Spinel; Sluneční kámen; Tanzanit; Tygří oko; Topaz; Turmalín; Tyrkysová; Unakit; Variscit; Zirkon; Jiné
pt-PT: Tipo de pedra preciosa: Abalone; Ágata; Alexandrite; Amazonite; Âmbar; Ametista; Amolite; Apatite; Água-marinha; Aventurine; Berilo; Pedra de sangue; Cornalina; Calcedónia; Crisocola; Crisópraso; Citrino; Coral; Zircónia cúbica; Diamante; Diásporo; Diopsídio; Esmeralda; Fluorite; Granada; Pedra dourada; Hematite; Howlite; Iolite; Jade; Jadeíte; Jaspe; Jato; Kunzite; Cianita; Labradorite; Lápis lazúli; Larimar; Malaquite; Marcassita; Moissanite; Moldavite; Pedra da lua; Morganite; Madrepérola; Nefrite; Obsidiana; Ónix; Opala; Opalite; Pérola; Peridoto; Prehnite; Quartzo; Rodocrosite; Rodonite; Quartzo rosa; Quartzo rutilado; Safira; Concha; Quartzo fumado; Sodalita; Espinela; Pedra do sol; Tanzanite; Olho de tigre; Topázio; Turmalina; Turquesa; Unakite; Variscite; Zircão; Outro
de: Edelsteinart: Abalone; Achat; Alexandrit; Amazonit; Bernstein; Amethyst; Ammolit; Apatit; Aquamarin; Aventurine; Beryll; Blutstein; Karneol; Chalcedon; Chrysokoll; Chrysopras; Citrin; Koralle; Zirkonia; Diamant; Diaspor; Diopsid; Smaragd; Fluorit; Granat; Goldfluss; Hematit; Howlith; Iolith; Jade; Jadeit; Jasper; Strahl; Kunzit; Kyanit; Labradorit; Lapislazuli; Larimar; Malachit; Markasit; Moissanit; Moldavit; Mondstein; Morganit; Perlmutt; Nephrit; Obsidian; Onyx; Opal; Opalit; Handnähmaschine; Peridot; Prehnit; Quartz; Rhodochrosit; Rhodonit; Rosenquarz; Rutilquarz; Saphir; Muschelschale; Rauchquarz; Sodalith; Spinell; Sonnenstein; Tansanit; Tigerauge; Topas; Turmalin; Türkis; Unakit; Variscit; Zirkon; Sonstiges
ja: 宝石タイプ: アワビ貝; メノウ; アレキサンドライト; アマゾナイト; アンバー; アメジスト; アンモライト; アパタイト; アクアマリン; アベンチュリン; ベリル; ブラッドストーン; カーネリアン; カルセドニー; クリソコラ; クリソプレーズ; シトリン; コーラル; キュービックジルコニア; ダイヤモンド; ディアスポア; ディオプサイド; エメラルド; 蛍石; ガーネット; ゴールドストーン; ヘマタイト; ハウライト; アイオライト; 翡翠; ジェイダイト; 碧玉; ジェット; クンツァイト; カイヤナイト; ラブラドライト; ラピスラズリ; ラリマー; マラカイト; マーカサイト; モアサナイト; モルダバイト; ムーンストーン; モルガナイト; 真珠母貝; ネフライト; 黒曜石; オニキス; オパール; オパライト; パール; ペリドット; プレナイト; クォーツ; ロードクロサイト; ロードナイト; ローズクオーツ; ルチルクォーツ; サファイア; シェル; スモーキークォーツ; ソーダライト; スピネル; サンストーン; タンザナイト; タイガーアイ; トパーズ; トルマリン; ターコイズ; ユナカイト; バリッサイト; ジルコン; その他
th: ประเภทอัญมณี: หอยเป๋าฮื้อ; อาเกต; อเล็กซานไดรต์; อเมซอนไนต์; อำพัน; อเมทิสต์; แอมโมไลต์; อะพาไทต์; อความารีน; อเวนเจอรีน; เบริล; บลัดสโตน; คาร์เนเลียน; คัลซิโดนี; ไครโซคอลลา; ไครโซเพรส; ซิทริน; Coral; คิวบิกเซอร์โคเนีย; ข้าวหลามตัด; ไดแอสพอร์; ไดออปไซด์; มรกต; ฟลูออไรต์; โกเมน; โกลด์สโตน; เฮมาไทต์; ฮาวไลต์; ไอโอไลต์; หยก; หยกเจไดต์; แจสเปอร์; เจ็ท; คุนไซต์; ไคยาไนต์; ลาบราดอไรต์; ลาพิส ลาซูลี; ลาริมาร์; มาลาไคต์; มาร์คาไซต์; มอยส์ซาไนต์; โมลดาไวต์; มูนสโตน; มอร์แกไนต์; เปลือกมุก; เนฟไรต์; ออบซิเดียน; โอนิกซ์; โอปอล; โอปอไลต์; ไข่มุก; เพริดอต; เพรห์ไนต์; ควอตซ์; โรโดโครไซต์; โรโดไนต์; โรสควอตซ์; ควอตซ์ขนแมว; ไพลิน; เปลือก; สโมคกี้ควอตซ์; โซดาไลต์; สปิเนล; ซันสโตน; แทนซาไนต์; ตาเสือ; บุษราคัม; ทัวร์มาลีน; เทอร์ควอยซ์; ยูนาไคต์; วาริสไซต์; เพทาย; อื่นๆ
sl-SI: Vrsta dragega kamna: Morsko uho; Ahat; Aleksandrit; Amazonit; Jantar; Ametist; Amolit; Apatit; Akvamarin; Aventurin; Beril; Krvavi kamen; Karneol; Kalcedon; Krizokola; Krizopraz; Citrin; Korale; Kubični cirkonij; Diamant; Diaspor; Diopsid; Smaragd; Fluorit; Granat; Zlati kamen; Hematit; Hovlit; Iolit; Žad; Jadeit; Jaspis; Reaktivni; Kunzit; Kianit; Labradorit; Lazurni kamen; Larimar; Malahit; Markazit; Moisanit; Moldavit; Mesečev kamen; Morganit; Sedef; Nefrit; Obsidian; Oniks; Opal; Opalit; Biserni; Peridot; Prehnit; Kvarc; Rodokrozit; Rodonit; Roževec; Rutilni kremen; Safir; Shell; Dimni kremen; Sodalit; Spinel; Sončev kamen; Tanzanit; Tigrovo oko; Topaz; Turmalin; Turkiz; Unakit; Variskit; Cirkon; Drugo
fi: Jalokiven tyyppi: Abaloni; Akaatti; Aleksandriitti; Amatsoniitti; Meripihka; Ametisti; Ammoliitti; Apatiitti; Akvamariini; Aventuriini; Berylli; Verikivi; Karneoli; Kalkedoni; Krysokolla; Krysopraasi; Sitriini; Koralli; Kuutiozirkonia; Timantti; Diaspori; Diopsidi; Smaragdi; Fluoriitti; Granaatti; Kultakivi; Hematiitti; Howliitti; Ioliitti; Jade; Jadeiitti; Jaspis; Suihku; Kuntsiitti; Kyaniitti; Labradoriitti; Lapislatsuli; Larimar; Malakiitti; Markasiitti; Moissaniitti; Moldaviitti; Kuukivi; Morganiitti; Helmiäinen; Nefriitti; Obsidiaani; Onyksi; Opaali; Opaliitti; Helmeilevä; Peridotti; Prehniitti; Kvartsi; Rodokrosiitti; Rodoniitti; Ruusukvartsi; Rutiilikvartsi; Safiiri; Kuori; Savukvartsi; Sodaliitti; Spinelli; Aurinkokivi; Tansaniitti; Tiikerinsilmä; Topaasi; Turmaliini; Turkoosi; Unakiitti; Variskiitti; Zirkoni; Muu
pl: Typ kamienia szlachetnego: Abalone; Agat; Aleksandryt; Amazonit; Pomarańczowy; Ametyst; Ammolit; Apatyt; Akwamaryn; Awenturyn; Beryl; Heliotrop; Karneol; Chalcedon; Chryzokola; Chryzopraz; Cytryn; Koralowy; Cyrkonia sześcienna; Diament; Diaspor; Diopsyd; Szmaragd; Fluoryt; Granat; Kamień słoneczny; Hematyt; Howlit; Iolit; Jadeit; Jadeit właściwy; Jaspis; Odrzutowy; Kunzyt; Cyjanit; Labradory; Lazuryt; Larimar; Malachit; Markasyt; Moissanit; Mołdawit; Kamień księżycowy; Morganit; Masa perłowa; Nefryt; Obsydian; Onyks; Opal; Opalit; Perła; Perydot; Prehnit; Kwarc; Rodochrozyt; Rodonit; Kwarc różowy; Kwarc rutylowy; Szafir; Skorupa; Kwarc dymny; Sodalit; Spinel; Kamień słoneczny; Tanzanit; Oko tygrysa; Topaz; Turmalina; Turkus; Unakit; Waryscyt; Cyrkon; Inne
nl: Edelsteentype: Abalone; Agaat; Alexandriet; Amazoniet; Amber; Amethist; Ammoliet; Apatiet; Aquamarijn; Aventurijn; Beril; Bloedsteen; Carneool; Chalcedoon; Chrysocolla; Chrysopraas; Citrien; Koraal; Kubieke zirkonia; Diamant; Diaspoor; Diopsied; Smaragd; Fluoriet; Granaat; Goudsteen; Hematiet; Howliet; Ioliet; Jade; Jadeïet; Jaspis; Straalmotor; Kunziet; Kyaniet; Labradoriet; Lapis lazuli; Larimar; Malachiet; Marcasiet; Moissaniet; Moldaviet; Maansteen; Morganiet; Parelmoer; Nefriet; Obsidiaan; Onyx; Opaal; Opaliet; Parel; Peridoot; Prehniet; Kwarts; Rhodochrosiet; Rhodoniet; Rozenkwarts; Gerutileerd kwarts; Saffier; Schelp; Rookkwarts; Sodaliet; Spinel; Zonnesteen; Tanzaniet; Tijgeroog; Topaas; Toermalijn; Turkoois; Unakiet; Varisciet; Zirkoon; Andere
bg-BG: Тип скъпоценен камък: Абалон; Агат; Александрит; Амазонит; Кехлибар; Аметист; Амолит; Апатит; Аквамарин; Авантюрин; Берил; Кръвен камък; Карнеол; Халцедон; Хризокола; Хризопраз; Цитрин; Корал; Кубичен цирконий; Диамант; Диаспор; Диопсид; Изумруд; Флуорит; Гранат; Златен камък; Хематит; Хаулит; Йолит; Нефрит; Жадеит; Яспис; Струйна; Кунцит; Кианит; Лабрадорит; Лапис лазули; Ларимар; Малахит; Марказит; Моасанит; Молдавит; Лунен камък; Морганит; Седеф; Нефрит; Обсидиан; Оникс; Опал; Опалит; Перла; Перидот; Пренит; Кварц; Родохрозит; Родонит; Розов кварц; Рутилов кварц; Сапфир; Shell; Пушен кварц; Содалит; Шпинел; Слънчев камък; Танзанит; Тигрово око; Топаз; Турмалин; Тюркоаз; Унакит; Варисцит; Циркон; Други
el: Τύπος πολύτιμου λίθου: Αβαλόνι; Αχάτης; Αλεξανδρίτης; Αμαζονίτης; Κεχριμπαρένιο; Αμέθυστος; Αμμολίτης; Απατίτης; Ακουαμαρίνα; Αβεντουρίνη; Βήρυλλος; Αιματίτης; Καρνεόλη; Χαλκηδόνα; Χρυσόκολλα; Χρυσόπρασος; Κιτρίνη; Κοράλλι; Κυβική ζιρκονία; Διαμάντι; Διάσπορος; Διοψίδιος; Σμαράγδι; Φθορίτης; Γρανάτη; Χρυσόπετρα; Αιματίτης; Χαουλίτης; Ιολίτης; Νεφρίτης; Ιαδεΐτης; Ιασπις; Τζετ; Κουνζίτης; Κυανίτης; Λαβραδορίτης; Κυανός; Λαριμάρ; Μαλαχίτης; Μαρκασίτης; Μοισσανίτης; Μολδαβίτης; Σεληνόπετρα; Μοργανίτης; Φίλντισι; Νεφρίτης; Οψιανός; Όνυχας; Οπάλιο; Οπαλίτης; Πέρλα; Περίδοτος; Πρενίτης; Χαλαζίας; Ροδοχροσίτης; Ροδονίτης; Ροζ χαλαζίας; Ρουτιλικός χαλαζίας; Ζαφείρι; Shell; Καπνιστός χαλαζίας; Σοδαλίτης; Σπινέλιος; Ηλιόπετρα; Τανζανίτης; Μάτι της τίγρης; Τοπάζι; Τουρμαλίνη; Τουρκουάζ; Ουνακίτης; Βαρισκίτης; Ζιρκόνιο; Άλλο
zh-TW: 寶石類型: 鮑魚貝; 瑪瑙; 亞歷山大變石; 天河石; 琥珀; 紫晶; 斑彩螺; 磷灰石; 海藍寶石; 東陵; 綠柱石; 血石; 紅玉髓; 玉髓; 矽孔雀石; 綠玉髓; 茶晶; 珊瑚紅; 人造鋯石; 鑽石; 水鋁石; 透輝石; 祖母綠; 螢石; 石榴石; 金砂石; 赤鐵礦; 白松石; 堇青石; 玉; 翡翠; 碧玉; 噴射引擎; 紫鋰輝石; 藍晶石; 拉長石; 青金石; 拉利瑪石; 孔雀石; 白鐵礦; 莫桑石; 摩爾道石; 月光石; 摩根石; 珍珠母; 軟玉; 黑曜石; 縞瑪瑙; 玻光; 蛋白石玻璃; 珍珠; 橄欖石; 葡萄石; 石英; 紅紋石; 薔薇輝石; 薔薇石英; 髮晶; 藍寶石; 殼; 煙晶; 方鈉石; 尖晶石; 太陽石; 坦桑石; 虎眼石; 黃玉; 電氣石; 綠松色; 綠簾花崗石; 磷鋁石; 鋯石; 其他
zh-CN: 宝石类型: 鲍鱼贝; 玛瑙; 变石; 天河石; 琥珀; 紫晶; 斑彩螺; 磷灰石; 海蓝宝石; 东陵石; 绿柱石; 血石; 红玉髓; 玉髓; 硅孔雀石; 绿玉髓; 茶晶; 珊瑚; 立方氧化锆; 钻石; 硬水铝石; 透辉石; 祖母绿; 萤石; 石榴石; 金砂石; 赭石; 白松石; 堇青石; 翡翠; 翡翠; 碧玉; 喷气式; 紫锂辉石; 蓝晶石; 拉长石; 青金石; 拉利玛; 孔雀石; 白铁矿; 莫桑石; 捷克陨石; 月光石; 摩根石; 珍珠母; 软玉; 黑曜石; 缟玛瑙; 蛋白石; 人造蛋白石; 珍珠; 橄榄石; 葡萄石; 石英; 菱锰矿; 蔷薇辉石; 玫瑰石英; 发晶; 蓝宝石; 壳; 烟晶; 方钠石; 尖晶石; 日光石; 坦桑石; 虎眼石; 黄玉; 电气石; 绿松石; 绿帘花岗石; 磷铝石; 锆石; 其他
ko: 보석 유형: 전복; 마노; 알렉산드라이트; 아마조나이트; 호박; 자수정; 암몰라이트; 인회석; 아쿠아마린; 사금석; 녹주석; 혈석; 홍옥수; 옥수; 크리소콜라; 녹옥수; 황수정; 산호; 큐빅 지르코니아; 다이아몬드; 디아스포어; 투휘석; 에메랄드; 형석; 석류석; 금사석; 적철석; 하울라이트; 아이올라이트; 옥; 경옥; 벽옥; 제트; 쿤자이트; 남정석; 래브라도라이트; 청금석; 라리마; 공작석; 백철석; 모이사나이트; 몰다바이트; 월장석; 모가나이트; 자개; 연옥; 흑요석; 오닉스; 오팔; 오팔라이트; 펄; 페리도트; 프레나이트; 석영; 홍능망간광; 장미휘석; 로즈 쿼츠; 루틸 수정; 사파이어; 껍데기; 연수정; 소달라이트; 첨정석; 일장석; 탄자나이트; 호안석; 토파즈; 전기석; 터키석; 유나카이트; 바리스사이트; 지르콘; 기타
es: Tipo de piedra preciosa: Abulón; Ágata; Alejandrita; Amazonita; Ámbar; Amatista; Amolita; Apatita; Aguamarina; Aventurina; Berilo; Heliotropo; Cornalina; Calcedonia; Crisocola; Crisoprasa; Citrino; Coral; Zirconia cúbica; Diamante; Diáspora; Diópsido; Esmeralda; Fluorita; Granate; Piedra dorada; Hematita; Howlita; Iolita; Jade; Jadeíta; Jaspe; Jet; Kunzita; Cianita; Labradorita; Lapislázuli; Larimar; Malaquita; Marcasita; Moissanita; Moldavita; Piedra luna; Morganita; Madreperla; Nefrita; Obsidiana; Ónice; Ópalo; Opalita; Cordoncillo; Peridoto; Prehnita; Cuarzo; Rodocrosita; Rodonita; Cuarzo rosa; Cuarzo rutilado; Zafiro; Concha; Cuarzo ahumado; Sodalita; Espinela; Piedra del sol; Tanzanita; Ojo de tigre; Topacio; Turmalina; Turquesa; Unakita; Variscita; Circón; Otros
ro-RO: Tip de piatră prețioasă: Scoică abalone; Agat; Alexandrit; Amazonit; Ambră; Ametist; Amolit; Apatit; Acvamarin; Aventurin; Beril; Heliotrop; Cornalină; Calcedon; Crisocola; Crisopraz; Citrin; Coral; Zirconiu cubic; Romboidal; Diaspor; Diopsid; Smarald; Fluorit; Granat; Aventurin auriu; Hematit; Howlit; Iolit; Jad; Jadeit; Jasp; Jet; Kunzit; Kyanit; Labradorit; Lapis lazuli; Larimar; Malachit; Marcasit; Moissanit; Moldavit; Piatră de lună; Morganit; Sidef; Nefrit; Obsidian; Onix; Opalescent; Opalit; Sidefat; Peridot; Prehnit; Cuarț; Rodocrozit; Rodonit; Cuarț roz; Cuarț rutilat; Safir; Shell; Cuarț fumuriu; Sodalit; Spinel; Piatră de soare; Tanzanit; Ochi de tigru; Topaz; Turmalină; Turcoaz; Unakit; Variscit; Zircon; Altele
hu: Drágakő típusa: Abalone; Achát; Alexandrit; Amazonit; Borostyán; Ametiszt; Ammolit; Apatit; Akvamarin; Aventurin; Berill; Vérkő; Karneol; Kalcedon; Krizokolla; Krizopráz; Citrin; Korall; Köbös cirkónia; Gyémánt; Diaszpor; Diopszid; Smaragd; Fluorit; Gránátkő; Aranykő; Hematit; Howlit; Iolit; Jáde; Jadeit; Jáspis; Sugárhajtású; Kunzit; Kianit; Labradorit; Lapis lazuli; Larimar; Malachit; Markazit; Moissanit; Moldavit; Holdkő; Morganit; Gyöngyház; Nefrit; Obszidián; Ónix; Opál; Opalit; Gyöngy; Peridot; Prehnit; Kvarc; Rodokrozit; Rodonit; Rózsakvarc; Rutilkvarc; Zafír; Shell; Füstkvarc; Szodalit; Spinell; Napkő; Tanzanit; Tigrisszem; Topáz; Turmalin; Türkiz; Unakit; Variszcit; Cirkon; Egyéb
vi: Loại đá quý: Bào ngư; Mã não; Alexandrite; Amazonite; Hổ phách; Thạch anh tím; Ammolite; Apatite; Ngọc xanh biển; Đá thạch anh mờ; Beryl; Đá máu; Carnelian; Chalcedony; Chrysocolla; Chrysoprase; Thạch anh vàng; San hô; Đá zirconia khối; Kim cương; Diaspore; Diopside; Ngọc lục bảo; Fluorit; Garnet; Đá vàng; Hematit; Howlite; Iolite; Ngọc thạch; Phỉ thúy; Ngọc bích đỏ; Phản lực; Kunzite; Kyanit; Labradorite; Ngọc lưu ly; Larimar; Malachite; Marcasite; Moissanite; Moldavite; Đá mặt trăng; Morganite; Xà cừ; Nephrite; Đá vỏ chai; Mã não đen; Ôpan; Opalite; Chân may đính ngọc; Peridot; Prehnite; Thạch anh; Rhodochrosite; Rhodonite; Thạch anh hồng; Thạch anh tóc vàng; Ngọc xanh; Vỏ; Thạch anh khói; Đá soda; Spinel; Đá mặt trời; Tanzanite; Mắt hổ; Topaz; Ngọc bích tỷ; Ngọc lam; Unakite; Variscite; Zircon; Khác
pt-BR: Tipo de pedra preciosa: Abalone; Ágata; Alexandrita; Amazonita; Âmbar; Ametista; Amolita; Apatita; Água-marinha; Aventurina; Berilo; Pedra de sangue; Cornalina; Calcedônia; Crisocola; Crisoprásio; Citrino; Coral; Zircônia cúbica; Diamante; Diásporo; Diopsídio; Esmeralda; Fluorita; Granada; Pedra dourada; Hematita; Howlita; Iolita; Jade; Jadeíta; Jasper; Jato; Kunzita; Cianita; Labradorita; Lápis lazúli; Larimar; Malaquita; Marcassita; Moissanita; Moldavita; Pedra da lua; Morganita; Madrepérola; Nefrita; Obsidiana; Ônix; Opal; Opalita; Pérola; Peridoto; Prehnita; Quartzo; Rodocrosita; Rodonita; Quartzo rosa; Quartzo rutilado; Safira; Concha; Quartzo fumê; Sodalita; Espinélio; Pedra do sol; Tanzanita; Olho de tigre; Topázio; Turmalina; Turquesa; Unaquita; Variscita; Zircão; Outro
fr: Type de pierre précieuse: Abalone; Agate; Alexandrite; Amazonite; Ambre; Améthyste; Ammolite; Apatite; Aigue-marine; Aventurine; Béryl; Pierre de sang; Cornaline; Calcédoine; Chrysocolle; Chrysoprase; Citrine; Corail; Zircone cubique; Diamant; Diaspore; Diopside; Émeraude; Fluorine; Garnet; Pierre d'or; Hématite; Howlite; Iolite; Jade; Jadéite; Jaspe; Jet; Kunzite; Kyanite; Labradorite; Lapis lazuli; Larimar; Malachite; Marcassite; Moissanite; Moldavite; Pierre de lune; Morganite; Nacre; Néphrite; Obsidienne; Onyx; Opal; Opalite; Perle; Péridot; Prehnite; Quartz; Rhodochrosite; Rhodonite; Quartz rose; Quartz rutile; Saphir; Coquille; Quartz fumé; Sodalite; Spinelle; Pierre de soleil; Tanzanite; Œil de tigre; Topaze; Tourmaline; Turquoise; Unakite; Variscite; Zircon; Autre
lt-LT: Brangakmenio tipas: Abalonas; Agatas; Aleksandritas; Amazonitas; Gintarai; Ametistas; Amolitas; Apatitas; Akvamarinas; Aventurinas; Berilas; Kraujo akmuo; Karneolis; Chalcedonas; Chrizokola; Chrizoprazas; Citrinas; Koralai; Kubinis cirkonis; Deimantas; Diasporas; Diopsidas; Smaragdas; Fluoritas; Granatas; Aukso akmuo; Hematitas; Haulitas; Iolitas; Nefritas; Žadeitas; Jaspis; Su purškikliu; Kuncitas; Kianitas; Labradoritas; Lazuritas; Larimaras; Malachitas; Markazitas; Muasanitas; Moldavitas; Mėnulio akmuo; Morganitas; Perlamutras; Nefritas; Obsidianas; Oniksas; Opalas; Opalitas; Prisiuvimo; Peridotas; Prenitas; Kvarcas; Rodochrozitas; Rodonitas; Rožinis kvarcas; Rutilintas kvarcas; Safyras; „Shell“; Dūminis kvarcas; Sodalitas; Špinelis; Saulės akmuo; Tanzanitas; Tigro akis; Topazas; Turmalinas; Turkis; Unakitas; Variscitas; Cirkonas; Kita
tr: Değerli taş türü: Deniz kulağı; Akik; Aleksandrit; Amazonit; Amber; Ametist; Ammolit; Apatit; Akvamarin; Yıldız taşı; Beril; Kan taşı; Karnelyan; Kalsedon; Krizokol; Krizopraz; Sitrin taşı; Mercan; Kübik zirkonya; Elmas; Diaspor; Diyopsit; Zümrüt; Florit; Garnet; Altın taşı; Hematit; Havlit; İyolit; Yeşim; Jadeit; Jasper; Jet; Kunzit; Kyanit; Labradorit; Lapis lazuli; Larimar; Malakit; Markazit; Moissanit; Moldavit; Ay taşı; Morganit; Sedef; Nefrit; Obsidiyen; Oniks; Opal; Opalit; İnci; Peridot; Prehnit; Kuvars; Rodokrosit; Rodonit; Gül kuvars; Rutil kuvars; Safir; Kabuk; Dumanlı kuvars; Sodalit; Spinel; Güneş taşı; Tanzanit; Kaplan gözü; Topaz; Turmalin; Firuze; Unakit; Varissit; Zirkon; Diğer
nb: Edelstenstype: Abalone; Agat; Aleksandritt; Amazonitt; Rav; Ametyst; Ammolitt; Apatitt; Akvamarin; Aventurine; Beryll; Blodstein; Karneol; Kalsedon; Krysokolla; Krysopras; Sitrin; Korall; Kubisk zirkonia; Diamant; Diaspor; Diopsid; Smaragd; Fluoritt; Granat; Gullstein; Hematitt; Howlitt; Iolitt; Jade; Jadeitt; Jasper; Jet; Kunzitt; Kyanitt; Labradoritt; Lapis lazuli; Larimar; Malakitt; Markasitt; Moissanitt; Moldavitt; Månestein; Morganitt; Perlemor; Nefritt; Obsidian; Onyks; Opal; Opalitt; Perle; Peridot; Prehnitt; Kvarts; Rhodokrositt; Rhodonitt; Rosenkvarts; Rutilkvarts; Safir; Skjell; Røykkvarts; Sodalitt; Spinell; Solstein; Tanzanitt; Tigerøye; Topas; Turmalin; Turkis; Unakitt; Variscitt; Zirkon; Annet
sv: Typ av ädelsten: Pärlemor; Agat; Alexandrit; Amazonit; Bärnsten; Ametist; Ammolit; Apatit; Akvamarin; Aventurin; Beryll; Blodsten; Karneol; Kalcedon; Krysokolla; Krysopras; Citrin; Korall; Kubisk zirkonia; Diamant; Diaspor; Diopsid; Smaragd; Fluorit; Granat; Guldsten; Hematit; Howlit; Iolit; Jade; Jadeit; Jasper; Jet; Kunzit; Kyanit; Labradorit; Lapis lazuli; Larimar; Malakit; Markasit; Moissanit; Moldavit; Månsten; Morganit; Pärlemor; Nefrit; Obsidian; Onyx; Opal; Opalit; Pärla; Peridot; Prehnit; Kvarts; Rodokrosit; Rodonit; Rosenkvarts; Rutilkvarts; Safir; Skal; Rökkvarts; Sodalit; Spinell; Solsten; Tanzanit; Tigeröga; Topas; Turmalin; Turkos; Unakit; Variscit; Zirkon; Övrigt
ru: Тип драгоценного камня: Абалон; Агат; Александрит; Амазонит; Янтарь; Аметист; Аммолит; Апатит; Аквамарин; Авантюрин; Берилл; Гелиотроп; Сердолик; Халцедон; Хризоколла; Хризопраз; Цитрин; Коралл; Фианит; Алмаз; Диаспор; Диопсид; Изумруд; Флюорит; Гранат; Авантюриновое стекло; Гематит; Говлит; Иолит; Нефрит; Жадеит; Яшма; Реактивный; Кунцит; Кианит; Лабрадорит; Лазурит; Ларимар; Малахит; Марказит; Муассанит; Молдавит; Лунный камень; Морганит; Перламутр; Нефрит; Обсидиан; Оникс; Опаловая; Опалит; Для жемчуга; Перидот; Пренит; Кварц; Родохрозит; Родонит; Розовый кварц; Рутиловый кварц; Сапфир; Shell; Дымчатый кварц; Содалит; Шпинель; Солнечный камень; Танзанит; Тигровый глаз; Топаз; Турмалин; Бирюза; Унакит; Варисцит; Циркон; Другой